臺灣臺南地方法院民事裁定
109年度法字第123號
聲  請  人   黃建軍  


上列聲請人聲請變更法人捐助章程事件，本院裁定如下：
    主  文
財團法人臺灣省臺南市天主教鮑思高慈幼會捐助組織章程准予變
更如附件對照表所示。
聲請程序費用新臺幣壹仟元由聲請人負擔。
    理  由
一、聲請意旨以：聲請人為財團法人臺灣省臺南市天主教鮑思高
    慈幼會之董事，該財團法人於民國53年5月30日經本院核准
    設立，已聲請本院准予登記（登記簿第2冊、第11頁、第41
    號），並發給法人登記證書在案。財團法人臺灣省臺南市天
    主教鮑思高慈幼會因業務需要，經第11屆第6次董事會會議
    決議修訂捐助組織章程如附件修正條文所示，爰依民法第62
    條、第63條規定，聲請為必要處分，請求准為變更捐助章程
    等語。
二、按財團之組織及其管理方法，由捐助人以捐助章程或遺囑定
    之。捐助章程或遺囑所定之組織不完全，或重要之管理方法
    不具備者，法院得因主管機關、檢察官或利害關係人之聲請
    ，為必要之處分；又為維持財團之目的或保存其財產，法院
    得因捐助人、董事、主管機關、檢察官或利害關係人之聲請
    ，變更其組織，民法第62條、第63條分別定有明文。
三、經查：聲請人主張之事實，業據其提出變更前之捐助組織章
    程、捐助組織章程修正條文對照表、財團法人臺灣省臺南市
    天主教鮑思高慈幼會第11屆第6次董事會會議記錄、出席簽
    到表、本院法人登記證書各1份為證，堪信為真實。又財團
    法人臺灣省臺南市天主教鮑思高慈幼會捐助組織章程修正為
    如附件修正條文所示，核與財團法人臺灣省臺南市天主教鮑
    思高慈幼會之設立目的與精神並不違背，且與民法有關法人
    之規定亦無牴觸，並經臺南市政府民政局同意備查，有該局
    109年12月8日南市民宗字第1091480799號在卷可稽。從而，
    聲請人聲請變更財團法人臺灣省臺南市天主教鮑思高慈幼會
    之捐助組織章程如附件修正條文所示，尚無不合，應予准許
    。
四、依非訟事件法第21條第1項前段、第24條第1項，裁定如主文
    。
中　　華　　民　　國　　109 　年　　12　　月　　30　　日
                  民事第三庭    法  官　田幸艷
以上正本證明與原本無異。
如不服本裁定應於送達後10日內向本院提出抗告狀，並應繳納抗
告費新台幣1,000元整。　
中　　華　　民　　國　　109 　年　　12　　月　　30　　日
                                書記官  駱映庭
附件（捐助章程修正條文對照表）：
        修正條文           原條文 第三條：本法人分別於台北及屏東各設一附屬         機構，從事相關之宗教慈善及教育各          項事業：    (一）財團法人台灣省台南市天主教鮑思高          慈幼會附設台北市私立思高幼兒園。         事務所：台北市○○區○○○路○段0         00號。    (二）財團法人台灣省台南市天主教鮑思高          慈幼會附設屏東縣私立少年城。         事務所：屏東縣○○鎮○○里○○路         000號。     前項附屬機構之變更，應經全體董事三分     之二以上出席，出席董事三分之二以上同      意，並報請主管機關核准後行之。 第三條：本法人分別於台北及屏東各設一附屬         機構，從事相關之宗教慈善及教育各           項事業：    (一）財團法人台灣省台南市天主教鮑思高慈         幼會附設台北市私立思高幼兒園。         事務所：台北市○○區○○○路○段00         0號。    (二）財團法人台灣省台南市天主教鮑思高慈         幼會附設屏東縣私立少年城。         事務所：屏東縣○○鎮○○里○○路00         0號。  第七條：本法人設董事七人，董事資格：         本會董事由天主教鮑思高慈幼會中華         會省省會長提名天主教鮑思高慈幼會         會士外，亦得聘請相關專業人士充任         之，任期三年。         董事長由董事互相推選之。         董事長指定董事一人為本法人財產保         管人。 第七條：本法人設董事七人，董事資格：         本會董事由天主教鮑思高慈幼會中華         會省省會長提名天主教鮑思高慈幼會  會士充任之，任期三年。         董事長由董事互相推選之。         董事長指定董事一人為本法人財產保           管人。